臺灣板橋地方法院刑事判決　　　　　　　96年度易字第1757號
公　訴　人　臺灣板橋地方法院檢察署檢察官
被　　　告　乙○○
上列被告因竊盜案件，經檢察官提起公訴（96年度偵字第11137
號），本院判決如下：
    主  文
乙○○竊盜，處拘役肆拾日，如易科罰金，以新臺幣壹仟元折算
壹日。
    事  實
一、乙○○意圖為自己不法之所有，於民國96年5 月12日16時許
    ，在臺北縣中和市○○路○ 段288 號地下1 樓「潤泰全球股
    份有限公司中和分公司」（下稱大潤發中和分公司）之賣場
    內，以徒手竊取賣場內之商品防水雙面膠帶1 個、指示N次
    貼1 片、空白標籤3 盒、輕便鋼圈2 包、磁鐵掛鉤3 個、「
    沙鷗總動員」（起訴書誤載為「海鷗總動員」）影片VCD3片
    （價值合計新臺幣〈下同〉757 元），得手後隨即將前開商
    品藏放在其置於手推車上之手提包內，而於同日16時17分許
    ，至收銀台結帳時，僅將放置在推車上之衛生紙、抽屜整理
    盒及飲料等商品（總計438 元）予以結帳，而未將其竊得之
    前揭物品取出予以結帳後，正欲離開該賣場之際，旋即遭該
    賣場安全管理課課長甲○○當場發覺而攔下，且報警處理，
    並自乙○○置於該手提包內起出前開遭竊之物品，始查悉上
    情。
二、案經大潤發中和公司訴由臺北縣政府警察局中和分局報請臺
    灣板橋地方法院檢察署檢察官偵查起訴。
    理  由
壹、程序方面有關證據能力部分：刑事訴訟法第159 條第1 項雖
    規定，被告以外之人於審判外之言詞或書面陳述，除法律有
    規定外，不得作為證據。惟同法第159 條之5 明定：「被告
    以外之人於審判外之陳述，雖不符前4 條之規定，而經當事
    人於審判程序同意作為證據，法院審酌該言詞陳述或書面陳
    述作成時之情況，認為適當者，亦得為證據。」、「當事人
    、代理人或辯護人於法院調查證據時，知有第159 條第1 項
    不得為證據之情形，而未於言詞辯論終結前聲明異議者，視
    為有前項之同意。」，其立法理由在於傳聞證據未經當事人
    之反對詰問予以核實，乃排斥其證據能力。惟當事人如放棄
    對原供述人之反對詰問權，於審判程序表示同意該等傳聞證
    據可作為證據，此時，法院除認該傳聞證據欠缺適當性外，
    自可承認其證據能力。又當事人、代理人或辯護人於調查證
    據時，知有刑事訴訟法第159 條第1 項不得為證據之情形，
    卻表示「對於證據調查無異議」、「沒有意見」等意思，而
    未於言詞辯論終結前聲明異議者，應視為已有將該等傳聞證
    據採為證據之同意，最高法院93年度台上字第3533號、94年
    度台上字第2976號判決亦採同一見解。經查：本案被告乙○
    ○及檢察官於本院審判期日，對於下列經本院調查之證據方
    法，均表示對證據能力不爭執，復於審判期日就本院一一提
    示之前揭證據方法於言詞辯論終結前，均亦未就所調查之證
    據主張有刑事訴訟法第159 條第1 項不得為證據之情形，是
    參照上開說明要旨，本案經調查之證據，均有證據能力，合
    先敘明。
貳、實體方面：
一、訊據被告乙○○固坦承伊於上開時、地拿取防水雙面膠帶1
    個、指示N 次貼1 片、空白標籤3 盒、輕便鋼圈2 包、磁鐵
    掛鉤3 個、「沙鷗總動員」影片VCD3片而未結帳之事實，惟
    矢口否認有何竊盜之犯行，並辯稱：伊係忘了結帳，伊因怕
    推車的洞太大而該等物品會掉下來，且怕VCD 會被壓壞，所
    以將該物品放在該便當袋（即手提包）內云云置辯。經查：
(一)、上開事實，業據證人即大潤發賣場安全課課長甲○○於警詢
    及偵訊時具結證述：當時我站在收銀台出口處執勤，發現在
    14號收銀台結帳的被告神情有異、表情不自然，她的手提包
    放在推車上，且一直用手遮住該手提包開口，我覺得可疑，
    所以我特別注意她，她有結帳的商品是放在推車上，等她結
    完帳走到出口時，我請她出示出貨單，並問她有無東西未結
    帳，我發現該手提包內有VCD ，我請她將手提包內物品拿出
    來給我看一下是否是大賣場內的東西未結帳，她說沒有，她
    將手提包打開給我們看，就發現該手提包內有大賣場未結帳
    物品，該等物品總價值約757 元等語（詳見偵查卷第10至12
    、39頁）明確，核與其於本院96年9 月14日審理時到庭具結
    證述：本件被告竊盜是我查獲的，被告將竊取之物品放在她
    自己的手提袋，她結帳走後走到出口，我們請她拿出出貨單
    核對結帳物品，並問她有沒有東西沒有結帳，她說沒有，我
    們請她把放在推車上手提袋打開，發現裡面有商品，並問她
    這些東西有沒有結帳，她就愣在那裡，我們帶她到面談室，
    她承認這些東西沒有結帳，她沒有說理由，我們就請警察來
    ；被告在結帳時把一個手提塑膠袋遮住她推車上手提袋，且
    神情緊張怪怪的，感覺不自在；該袋內物品如贓物認領保管
    單所示等語（詳見本院卷第31至33頁）相符，並有贓物認領
    保管單1 紙、贓物之照片5 張及監視器錄影翻拍照片11張（
    詳見偵查卷第18、23至25、40至45頁）在卷可稽；又衡諸證
    人甲○○與被告並無仇繫怨懟，自無虛辭構陷被告之理；況
    依其擔任安全管理課課長之職務經驗，而查覺被告結帳時之
    神情有異，合於常情；且參酌被告於結帳時，確有以其所攜
    帶之環保購物塑膠袋放在該手提包前方，以資遮掩該手提包
    之情事，此有該監視器錄影翻拍照片（詳見偵查卷第40頁）
    可參；以及證人甲○○證述之情節前後相符。故證人甲○○
    上開證述，堪以採信。
(二)、另查被告所竊取之前揭物品放置在推車上，並無因推車之洞
    間隔過大而有掉落之虞乙節，業據證人甲○○於本院前揭審
    理時證述：該等物品放在推車上並不會掉下來，不管橫放或
    直放都不會等語（詳見本院卷第32頁）甚明，並有大潤發公
    司96年7 月26日中管字第0015號暨照片4 張（詳見本院卷第
    18至20頁）附卷可證，況被告亦自承：該照片所示之推車確
    實是當時情形等語（詳見本院卷第30頁），則被告辯稱：伊
    因怕這些東西太小，如放在推車上會掉下來云云，顯與事實
    不符，自不足採信。
(三)、再者，被告先於偵訊時供稱：該VCD 放在該手提包內是因為
    準備一起結帳云云（詳見偵查卷第31頁），嗣於本院訊問時
    卻改稱：怕該VCD 被壓壞，所以一起放在袋子裡云云（詳見
    本院卷第10頁）；又其於警詢時供稱：伊將該等物品放在伊
    自己的包包內云云（詳見偵查卷第9 頁），嗣於偵訊及本院
    訊問時供稱：該手提包不是伊的，伊拿推車時別人放在車上
    的，伊忘記有該袋子而忘記結帳云云（詳見偵查卷第39頁及
    本院卷第10頁），是其前後供述不一，殊難逕予採信。復參
    酌該監視器翻拍照片所示（詳見偵查卷第41頁），被告既將
    該手提包放置在該推車把手處前方，而被告於收銀台結帳至
    少係自該日16時17分16秒起（被告將該結帳物品放置在收銀
    台上等候收銀員結帳）至16時18分38秒（收銀員尚在結帳，
    被告將已結帳之物品準備放置在推車上及所攜帶之環保購物
    塑膠袋內）止，可知被告結帳時間至少逾2 分鐘，且被告視
    線可及放置在推車上之該手提包，則被告自無可能對該手提
    包視而不見；況衡諸被告結帳物品總價值438 元，而該未予
    結帳之物品總價值757 元，業據證人甲○○前開證述明確，
    並有出貨單1 紙（詳見偵查卷第31之1 頁）附卷可稽，是該
    手提包內之物品價值顯逾被告所結帳之物品，則衡諸常情，
    茍被告欲將手提包內之前揭物品一起結帳者，何以其會忘記
    而未將手提包內之物品予以結帳？核與常情有違。故被告辯
    稱：伊因為該手提包不是伊的而忘記結帳云云，顯係卸責之
    詞，亦不足採信。
(四)、綜上所述，本件事證已臻明確，被告犯行堪以認定，應予依
    法論科。
二、核被告所為，係犯刑法第320 條第1 項之竊盜罪。爰審酌被
    告犯罪之動機、目的、手段實屬可議，且犯罪後飾詞否認犯
    行，毫無悔意，惟其素行尚可，此有臺灣高等法院被告前案
    紀錄表1 份在卷可稽，且前揭竊得財物業由告訴人領回，以
    及其智識程度、生活狀況等一切情狀，量處如主文所示之刑
    ，併予諭知易科罰金之折算標準，以資懲儆。
據上論斷，應依刑事訴訟法第299 條第1 項前段，刑法第320 條
第1 項、第41條第1 項前段，刑法施行法第1 條之1 第1 項、第
2 項前段，判決如主文。
本案經檢察官彭聖斐到庭執行職務。
中　　華　　民　　國　　96　　年　　9 　　月　　28　　日
                  刑事第六庭    法　官  饒金鳳
以上正本證明與原本無異。
如不服本判決應於送達後10日內向本院提出上訴狀
                                書記官  王春森
中　　華　　民　　國　　96　　年　　9 　　月　　28　　日
附錄本案論罪科刑法條全文：
中華民國刑法第320條第1項：
意圖為自己或第三人不法之所有，而竊取他人之動產者，為竊盜
罪，處5年以下有期徒刑、拘役或500元以下罰金。
